【裁判字號】    89,交聲,142
【裁判日期】    900207
【裁判案由】    聲明異議
【裁判全文】
臺灣臺中地方法院交通事件事裁定                  八十九年度交聲字第一四二號
    原處分機關  交通部公路局台中區監理
    受 處分 人  甲○○
    即 異議 人
右列受處分人因違反道路交通管理處罰條例案件，對於交通部公路局台中區監理所八
十九年十月十一日所為之處分 (中監違字第六○－ＧＡ0000000號裁決書）聲
明異議，本院裁定如左：
    主  文
異議駁回。
    理  由
一、按停車時間、位置、方式及車種，如公路或警察機關有特別規定時，應依其規定
    ，違反者，處新台幣六百元以上一千二百元以下罰鍰，道路交通安全規則第一一
    二條第二項、道路交通管理處罰條例第五十六條第一項第九款分別定有明文。另
    依違反道路交通管理事件統一裁量表規定：違反道路交通管理處罰條例第五十六
    條規定，於期限內繳納罰款者，處以法定最低額，逾期者，處以法定最高額。
二、本件聲明異議意旨略以：受處分人即異議人甲○○固不否認於民國八十九年七月
    十八日十六時四十分許，駕駛車牌號碼ＳＬＲ－９３０號機車，停放在台中市○
    ○○街對面停車亭下，惟當時該現場因施工關係，並無設置禁止停車標誌，雖爾
    後有設置標誌，惟此應係在同年八月中旬以後所設置，故本件異議人並非故意違
    規，原處分機關遽予裁罰，自有違誤，為此聲明請求撤銷原處分云云。
三、經查：本件受處分人即異議人甲○○於民國八十九年七月十八日十六時四十分許
    ，駕駛車牌號碼ＳＬＲ－９３０號機車，停放在台中市○○○街對面停車亭下等
    情，此為異議人所不否認，惟上該處所係台中市警察局規定為禁止停車之處所，
    此有台中市警察局第一分局八十九年九月十五日函附卷足憑，並有照片二張附卷
    可按。且据証人即本件執行告發員警彭德光到庭証稱：在八十九年七月間在綠川
    東街馬路路口兩端，就設有禁止停放車輛之標誌，候車亭係將綠川加蓋後給人休
    息及候車之用，不能停車等語。是異議人甲○○辯稱：並無設置禁止停車標誌，
    雖爾後有設置標誌，惟此應係在同年八月中旬以後所設置云云，要屬卸責之詞，
    殊不足取。且查上開處所有候車亭之設置，而候車亭係供民眾候車及休息之用，
    異議人衡情當無不知之理。再警察掣單舉發違反道路交通管理處罰條例所列之違
    規事實，係公務員基於職務上之權力，依法就特定之具體事件所為之具公法上效
    果之單方面行政行為，基於公務員為公法上行為具有公信力之原則，該行政行為
    自應推定為真正。況受處分人對於所辯各節並無法舉出或聲請本院調查任何對其
    有利之證據資料，以使本院對該員警舉發受處分人違規之事實產生任何合理之懷
    疑，其所為辯解，即難以採信。從而，原處分機關依道路交通管理處罰條例第五
    十六條第一項第九款之規定，裁處異議人罰鍰新台幣一千二佰元，並無不當。本
    件異議為無理由，應予駁回。
四、據上論斷，應依道路交通案件處理辦法第十九條，裁定如主文。
中      華      民      國    九十      年      二      月      六      日
                              臺灣臺中地方法院交通法庭
                                    法  官  許 金 樹
右正本證明與原本無異。
如不服本裁定應於送達後五日內向本院提出抗告狀。
                                    書記官
中      華      民      國    九十      年      二      月      六      日


司法院資訊處製作；財團法人民間司法改革基金會備份。
